【裁判字號】    94,上易,148
【裁判日期】    950221
【裁判案由】    損害賠償
【裁判全文】
臺灣高等法院民事判決                 94年度上易字第148號
上  訴  人  戊○○
訴訟代理人  朱渭陽律師
上  訴  人  丁○○
被  上訴人  丙○○
上列當事人間請求損害賠償事件，上訴人對於中華民國93年11月
30日臺灣桃園地方法院92年度訴字第1480號第一審判決提起上訴
，上訴人丁○○並聲明返還因假執行所為給付，經本院於95年 2
月7日言詞辯論終結，判決如下：
    主  文
戊○○上訴駁回。
丁○○上訴及返還因假執行所為給付之聲明均駁回。
第二審訴訟費用由兩造各自負擔。
    事實及理由
一、上訴人戊○○起訴主張：(一)坐落桃園縣龍潭鄉○○○段第26
     4之1648地號土地及其上第3739建號，門牌號碼桃園縣龍潭
    鄉○○路 216巷7弄2號之建物（下稱系爭不動產）原屬上訴
    人戊○○所有，上訴人丁○○於民國（下同）83年 9月間，
    竊取上訴人戊○○之印章及系爭不動產所有權狀正本等文件
    ，私自申請印鑑證明書、並偽造上訴人戊○○印鑑卡，於83
    年12月 6日擅自將系爭不動產過戶登記至上訴人丁○○名下
    。上訴人戊○○於89年 5月21日向臺灣桃園地方法院檢察署
    對上訴人丁○○提出侵占告訴，於91年9月5日至大溪鎮地政
    事務所申請系爭不動產謄本，始發現上訴人丁○○與被上訴
    人通謀虛偽意思表示，於89年8月5日將系爭不動產移轉登記
    與被上訴人名下，上訴人戊○○依民法侵權行為及第 244條
    、第 767條之規定，請求上訴人丁○○及被上訴人丙○○各
    應塗銷系爭不動產之所有權移轉登記。(二)上訴人丁○○竊取
    上訴人戊○○之存摺、印章盜領附表所示之優惠存款合計新
    台幣（下同）48萬元，該金額原有年息18％之利息收入，惟
    自被盜領後，上訴人戊○○亦損失該部分之利息收入，上訴
    人戊○○自得依民法侵權行為規定，請求上訴人丁○○賠償
    48萬元及上開利息。縱上訴人戊○○此部分之請求已罹於消
    滅時效，亦得依民法第197條第2項規定，請求上訴人丁○○
    返還不當得利等語。
二、上訴人丁○○則以：兩造於83年底偕至代書事務所，由上訴
    人戊○○將系爭不動產移轉至上訴人丁○○名下，嗣上訴人
    丁○○於89年間再將系爭不動產移轉予被上訴人。系爭不動
    產前因訴外人李巧雲與上訴人丁○○間給付票款事件，經原
    審民事執行處於87年2月17日下午3時13分查封，上訴人戊○
    ○豈會不知？又上訴人戊○○多年未收到系爭不動產之稅單
    ，而未生疑，亦與常情不合。且縱上訴人戊○○之主張為真
    實，惟其於警訊筆錄時自陳於88年12月初得知上訴人丁○○
    要將系爭不動產出賣，其遲至91年9月9日始提本件訴訟，顯
    已逾侵權行為請求權之 2年時效。另上訴人戊○○所指如附
    表所示提款情事，均係上訴人戊○○委託上訴人丁○○辦理
    ，所提領之金額亦均交付上訴人戊○○。上訴人戊○○之郵
    局存款均用於日常生活開銷，其於84、85年間曾託人帶錢回
    大陸予其妹，顯係來自上訴人丁○○代上訴人戊○○向臺灣
    銀行領取之款項。又上訴人戊○○於87年 1月17日親自至臺
    灣銀行辦理「續存續借」手續，則上訴人戊○○對臺灣銀行
    存簿有質押借款之情應已知悉，顯見上訴人丁○○並無盜領
    情事。另上訴人戊○○在同袍儲蓄會及龍潭中興郵局存款之
    紀錄卡（代印鑑卡）、印鑑卡上之印文與臺灣銀行存款之印
    文相同，顯屬同一印章所蓋，上訴人戊○○於84年至85年間
    ，均曾向上開郵局及同袍儲蓄會辦理存提款，故上訴人丁○
    ○並未竊取上訴人戊○○之存摺及印章。且縱上訴人戊○○
    之主張為真，其發生時間距今至少已7年以上，依民法第197
    條第1項、第126條之規定，其請求權均已罹於時效，上訴人
    丁○○自得拒絕給付等語抗辯。又上訴人戊○○之請求既無
    理由，原判決應予廢棄，因上訴人戊○○已聲請假執行上訴
    人丁○○之財產，上訴人丁○○因假執行所受損害為31,609
    元，爰依民事訴訟法第395條第2項請求判決上訴人戊○○應
    給付上訴人丁○○31,609元及自95年1月3日起至清償日止，
    按年息5％計算之利息。
三、被上訴人則以：系爭不動產是請代書幫忙買的，被上訴人買
    系爭不動產係出於真意，並非通謀虛偽意思表示，且在買受
    後有去看過系爭不動產處一次，上訴人戊○○還讓被上訴人
    拍照等語置辯。
四、原審對於上訴人戊○○之請求，判決：上訴人丁○○應給付
    上訴人戊○○48萬元及自91年 9月14日起至清償日止，按年
    息5%計算之利息，並依職權宣告假執行，及駁回上訴人戊○
    ○其餘之訴及假執行之聲請。上訴人戊○○不服，於後開範
    圍提起上訴，求為判決：(一)原判決關於駁回上訴人後開第 2
    項、第 3項之訴部分廢棄。(二)被上訴人丁○○應將坐落桃園
    縣龍潭鄉○○○段第 264之1648地號土地及其上建物第3739
    號，門牌號碼桃園縣龍潭鄉○○路216巷7弄2號，面積58.61
    平方公尺全部，於桃園縣大溪地政事務所83年12月 6日以買
    賣為原因所為移轉登記塗銷。(三)被上訴人應將系爭不動產於
    桃園縣大溪地事務所89年 8月25日以買賣為原因所為移轉登
    記塗銷，並請求駁回上訴人丁○○之上訴。上訴人丁○○則
    求為判決駁回上訴人戊○○之上訴，如受不利益之判決，願
    供擔保請准免為假執行，並提起上訴，求為：(一)廢棄原審不
    利上訴人丁○○之判決，並駁回上訴人戊○○於原審之訴及
    假執行之聲請。(二)上訴人戊○○應給付上訴人丁○○31,609
    元及自95年1月3日起至清償日止，按年息5%計算之利息。被
    上訴人丙○○則求為判決駁回上訴人戊○○之上訴。
五、經查，系爭不動產原為上訴人戊○○所有，嗣於83年12月 6
    日移轉登記於上訴人丁○○名下，上訴人丁○○再於89年 8
    月25日移轉登記予被上訴人之事實，為兩造所不爭執，並有
    上訴人戊○○提出之土地及建物所有權狀、土地及建物登記
    謄本影本為證（見原審卷第39、40、44至48頁），堪信為真
    。
六、上訴人戊○○主張：上訴人丁○○與被上訴人通謀虛偽意思
    表示，將系爭不動產移轉登記與被上訴人云云，惟為上訴人
    丁○○及被上訴人所否認。按「第三人主張表意人與相對人
    通謀而為虛偽意思表示者，該第三人應負舉證之責」，最高
    法院48年台上字第29號著有判例。經查：被上訴人係向上訴
    人丁○○買受系爭不動產，有不動產買賣契約書 1份、不動
    產買賣要約承諾書 1份、代理標購保證金收據1紙、本票2紙
    、支票2紙、桃園縣大溪地政事務所93年1月20日溪地登字第
    0930000414號函所附系爭不動產歷次申請移轉登記之全部資
    料可稽（見原審卷第165頁至第172頁、175頁至第204頁）；
    被上訴人丙○○用以支付部分價金之支票亦經提示領款，有
    合作金庫銀行龍潭分行93年2月27日合金龍存字第093000111
    號函所附支票2紙正反面影本足憑（見原審卷第220頁至第22
     2頁），顯見上訴人丁○○與被上訴人間之買賣係屬有償行
    。兩造雖對被上訴人是否要求上訴人戊○○搬家有所爭執，
    被上訴人並主張其已委請律師要求上訴人戊○○遷讓房屋等
    語（見本院卷第34頁、69頁），惟查：被上訴人是否要求上
    訴人戊○○遷讓，與上訴人丁○○與被上訴人間是否通謀虛
    偽意思表示無關，上訴人戊○○就上訴人丁○○與被上訴人
    間如何通謀虛偽意思表示，未舉證以實其說；被上訴人既係
    系爭不動產之所有權人，上訴人戊○○依民法侵權行為、第
    244條、第767條規定，請求被上訴人應將系爭不動產，於大
    溪地政事務所89年 8月25日以買賣為原因所為移轉登記塗銷
    ，即屬無據。
七、又上訴人戊○○主張：上訴人丁○○於民國（下同）83年 9
    月間，竊取上訴人戊○○之印章及系爭不動產所有權狀正本
    等文件，私自申請印鑑證明書、偽造上訴人戊○○印鑑卡，
    於83年12月 6日擅自將系爭不動產過戶登記至上訴人丁○○
    名下云云，惟為上訴人丁○○所否認。經查：
  (一)上訴人戊○○請求被上訴人應將系爭不動產，於大溪地政事
    務所83年12月 6日以買賣為原因所為移轉登記塗銷，該部分
    既無理由，上訴人戊○○即非所有權人，其依民法第 767條
    請求上訴人丁○○塗銷移轉登記，即不足取。又被上訴人買
    賣登記部分既未塗銷，則被上訴人仍為系爭不動產之所有權
    人，縱使上訴人戊○○依侵權行為之規定請求塗銷被上訴人
    丁○○應將系爭不動產，於桃園縣大溪地政事務所83年12月
     6日以買賣為原因所為之移轉登記，亦無法取得所有權，而
    無實益（最高法院83年度台上字第2454號判決參照）。而上
    訴人戊○○主張之情事，亦與民法第 244條撤銷債務人詐害
    行為之要件不合，故上訴人戊○○之請求，即無所據。
  (二)況：
  (1)上訴人戊○○就上訴人丁○○侵權行為部分，所提出之建物
    登記謄本、土地登記謄本、土地及建物所有權狀、預定買賣
    房屋契約書，僅足證明上訴人戊○○係系爭不動產之原所有
    權人，嗣後有移轉登記予上訴人丁○○之事實，對上訴人丁
    ○○是否係竊取上訴人戊○○之前揭物品並擅自移轉系爭不
    動產之所有權，其證明力尚屬不足。
  (2)證人即桃園縣龍潭戶政事務所承辦人員庚○○於原審91年度
    訴字第1149號丁○○偽造文書刑事案件證稱：印鑑登記及變
    更，須當事人親自辦理等語（見原審91年度訴字第1149號卷
    第93頁），庚○○雖非本件承辦人員，但庚○○所證者係戶
    政事務所之辦事規則，核與印鑑登記、證明申請書說明欄一
    之記載「初申請印鑑證明必需本人親自辦理」相符（見原審
    卷第43頁），自屬可採；上訴人戊○○於本院已自承：申請
    印鑑證明時，其在戶政事務所當事人休息處等語（見本院卷
    第141頁）；依83年11月4日印鑑登記證明申請書影本及印鑑
    卡正反面影本之記載，上訴人戊○○為聲請人，則上訴人戊
    ○○雖非本人親自填寫，但因上訴人戊○○在場，本件印鑑
    登記證明申請書等，應已得上訴人戊○○之授權，否則無法
    辦理。上訴人戊○○主張係被騙云云，惟未舉證以實其說，
    自不可採。
  (3)證人辛○○於上開刑事案件偵查中亦證稱：「在83年間，當
    時戊○○想回大陸定居，所以要將房子賣給丁○○」；「（
    為何戊○○仍住該處？）他們二人本來關係良好」等語（見
    90偵緝字第 138號卷第40頁）；證人即代書乙○○於偵查中
    及本院均證稱：桃園縣龍潭鄉○○路 216巷7弄2號之房地由
    上訴人戊○○移轉上訴人丁○○之登記係伊所辦理，時間已
    不太記得，是上訴人戊○○、被告丁○○一起到伊事務所請
    伊幫他們辦理過戶，當時是他們來事務所將辦過戶資料交予
    伊，上訴人戊○○有明確表示要過戶給上訴人丁○○，但未
    說明原因等語（見偵緝卷第55頁、本院卷第67頁），堪認上
    訴人戊○○與丁○○一同至代書事務所辦理系爭不動產之移
    轉事宜。
  (4)又系爭不動產曾因債權人即訴外人李巧雲與債務人即上訴人
    丁○○間給付票款事件，經原審民事執行處於87年 2月17日
    下午 3時13分許查封，並將封條及查報通知張貼於門首，有
    查封筆錄附於原審86年度執字第 11123號卷可按（見本院卷
    第 194頁），則上訴人戊○○理應知悉系爭不動產業經查封
    ，如未移轉所有權，基於本身利益，上訴人戊○○應追查被
    查封原因，惟上訴人戊○○並未追究，遲至2年3個月後之89
    年 5月12日始提出本件刑事告訴，顯與常情不符。上訴人戊
    ○○雖懷疑上訴人丁○○將封條撕掉，惟未舉證以實其說，
    自不足採。另房屋稅及地價稅，係每年應繳納之稅，上訴人
    戊○○對自84年起至88年止，均未收到房屋稅單及地價稅單
    乙節，並不爭執，其竟未生疑，進而追查原因，亦與常情不
    合。上訴人戊○○雖舉證人己○○、甲○○，證明上訴人戊
    ○○從未說過要賣系爭不動產云云，惟上訴人戊○○從未說
    過要賣系爭不動產，係消極事實，無從證明。證人己○○、
    甲○○均證稱：上訴人戊○○不會什麼事都告訴我等語；證
    人甲○○更證稱：我和上訴人戊○○是普通朋友，他什麼話
    都不告訴我等語（見本院卷第46、47頁）。證人己○○、甲
    ○○之證言，不足以證明「上訴人戊○○從未說過要賣系爭
    不動產」等情。又兩造對於上訴人戊○○給付上訴人丁○○
    20萬元，並不爭執，惟對該20萬元係租金或贈與款有所爭執
    （見本院卷第68頁、69頁），縱令該20萬元係贈與，亦與上
    訴人丁○○是否竊取上訴人戊○○印章，擅自移轉系爭不動
    產之所有權無關，不得作為有利上訴人戊○○之證據。上訴
    人丁○○83年12月 6日取得系爭不動產所有權，卻不急於轉
    讓，遲至89年 8月25日始移轉被上訴人，益足佐證上訴人丁
    ○○非以不法手段取得系爭不動產。
  (5)又上訴人戊○○89年 4月27日在桃園縣平鎮分局中興派出所
    製作筆錄時主張: 「 (問：你何時? 如何得知你住宅遭詐騙
    ? 並且被丁○○辦理過戶？）我於88年12月初得知丁○○要
    將我的房子賣掉，我才知道被她詐騙，並且被她辦理過戶了
    」，有偵訊筆錄影本可證（見原審卷第 274頁），依民法第
    197條第1項規定，因侵權行為所生之損害賠償請求權，自請
    求權人知有損害及賠償義務人時起 2年間不行使而消滅。惟
    上訴人戊○○遲至91年9月9日始提起附帶民事請求，有刑事
    附帶民事起訴狀可證，顯已逾 2年之時效期間，上訴人丁○
    ○主張時效抗辯，即屬可採。
  (6)上訴人戊○○依民法侵權行為、第244條、第767條規定，請
    求上訴人丁○○應塗銷系爭不動產之所有權移轉登記，自不
    足採。
八、上訴人戊○○主張：上訴人丁○○竊取上訴人戊○○之存摺
    、印章盜領取附表所示之優惠存款合計新台幣（下同）48萬
    元，該優惠存款原有年息18％，惟自被盜領後亦損失該部分
    利息收入，上訴人戊○○自得依民法侵權行為之規定，請求
    上訴人丁○○賠償上訴人戊○○48萬元及上開利息。縱上訴
    人戊○○此部分之請求已罹於消滅時效，亦依民法第 197條
    第 2項之規定，請求上訴人丁○○返還不當得利等語，並提
    出辦理臺灣銀行退伍金之優惠儲蓄存款轉期續存手續委託書
     1份、臺灣銀行取款憑條4份、臺灣銀行存摺7紙、上訴人戊
    ○○83年10月20日提款紀錄表 1紙為證。上訴人丁○○對提
    領附表所示之款項並不爭執（見本院卷第 187頁），惟抗辯
    ：上訴人丁○○係得上訴人戊○○之授權提領款項，該款項
    已交付上訴人戊○○云云。經查：
  (一)上訴人丁○○並未舉證證明其已得上訴人戊○○之授權蓋用
    印章提領系爭款項，及該提領款項已交付上訴人戊○○等情
    ，所辯自不足取。
  (二)且證人即台灣銀行桃園分行承辦人員梁家齊於原審刑事案件
    審理時到庭證稱：本件優惠存款利息為年息18% （見原審刑
    事卷91年度訴字第1149號卷第 256頁）。另依上開刑事卷內
    國防部主計局同袍儲蓄會91年11月 5日（91）拓招字第1050
    號函附件所示：上訴人戊○○84年5月2日至85年5月2日存款
    6萬元，利息為6,638元；85年5月2日至86年5月2日存款 6萬
    元，利息為6,047元，可知年息為11%餘及10%餘（ 見同刑事
    卷第103頁至第104頁）。而郵局儲金簿存款利息一般均低於
    銀行定存利息，故以本件優惠存款之年息 18%為最高，參諸
    上訴人戊○○係一退伍榮民，除退休俸及存款利息外並無固
    定收入，其用款應以提領利息最低之郵局存款為優先，國防
    部主計局同袍儲蓄會之存款為次順序，最後才是本件年息18
     %之優惠存款，但上訴人丁○○於84年7月6日第一次領取上
    訴人戊○○前揭優惠存款時，上訴人戊○○於郵局之存款為
    138,031元，至84年7月14日方領取10萬元，有上訴人戊○○
    於91年 9月27日提出之郵政儲簿儲金儲金簿存提款明細可稽
    （見同刑事卷第33頁至第44頁），且如上所述，上訴人戊○
    ○於前揭主計局同袍儲蓄會定期存款亦有 6萬元，上訴人戊
    ○○不選擇提領利息較低之郵局及主計局存款，竟選擇質借
    利息最高之本件優惠存款，此顯與與常情不符。再依證人即
    台灣銀行桃園分行承辦人員劉招蓮於上開刑事案件偵查中證
    稱：上訴人戊○○係於88年12月28日返還29萬元後才沒有再
    質借等語（見90年偵緝字第96號卷第56頁），惟觀諸刑事卷
    內原告郵局存款明細，自85年12月 7日起至88年12月21日止
    ，最少存款是139,225元，最多存款是438,876元，上訴人戊
    ○○竟未以郵局存款來清償本件優惠存款之質借，以獲取較
    多利息，此亦與常情不合。又證人即台灣銀行桃園分行承辦
    人員梁家齊於上開刑事案件偵查中雖證稱：上訴人戊○○87
    年優惠存款轉期續存之手續係伊承辦，伊並未看到授權書，
    所以應該是上訴人戊○○親自辦理等語，惟縱令證人梁家齊
    於刑事案件中所證屬實，亦有可能上訴人戊○○辦理轉期存
    款時，因年老視力退化，未注意存摺內之存款餘額，致未發
    覺存款遭人盜領，尚不能僅因87年 1月17之轉期續存手續係
    上訴人戊○○辦理，即推論上訴人戊○○顯然同意上訴人丁
    ○○代為領取存款，是上訴人丁○○所辯：上訴人戊○○同
    意其領錢云云，並不可採。上訴人丁○○另抗辯：上訴人戊
    ○○以該款項贈與其在大陸地區之親友云云。惟查：上訴人
    戊○○縱使曾贈款大陸親友，亦無法證明上訴人丁○○有交
    付該款項，兩者間並無必然關係，其抗辯委無足採。
  (三)按因故意或過失，不法侵害他人之權利者，負損害賠償責任
    ，民法第184條第1項前段定有明文。本件上訴人丁○○既有
    盜領上訴人戊○○如附表所示總計48萬元之存款，則上訴人
    戊○○依上開法律規定，請求上訴人丁○○賠償，固屬有據
    ，惟按因侵權行為所生之損害賠償請求權，自請求權人知有
    損害及賠償義務人時起， 2年間不行使而消滅。自有侵權行
    為時起，逾10年者亦同。民法第197條第1項亦有明文。經查
    ：上訴人戊○○係於88年底，欲提領存款，始發覺前揭定期
    存款被盜領，有台灣桃園地方法院檢察署89年偵字第7202號
    案89年 5月30日訊問筆錄可證，迄本件起訴時即91年9月9日
    ，已逾侵權行為損害賠償請求權之 2年消滅時效期間，則上
    訴人丁○○主張時效抗辯，自屬有據。
  (四)惟按損害賠償之義務人，因侵權行為受利益，致被害人受損
    害者，於前項時效完成後，仍應依關於不當得利之規定，返
    還其所受之利益於被害人；無法律上之原因而受利益，致他
    人受損害者，應返還其利益，民法第 197條第2項、第179條
    前段亦有明文。上訴人丁○○盜領上訴人戊○○上開存款而
    受有取得48萬元之利益，並致上訴人戊○○受有損害，則上
    訴人戊○○對上訴人丁○○之侵權行為損害賠償請求權雖已
    罹於消滅時效，然依上開法律規定，上訴人戊○○自得另依
    民法第197條第 2項及第179條前段不當得利之法律關係，請
    求上訴人丁○○返還其所得利益。上訴人丁○○領取上訴人
    戊○○之上開存款，係無法律上原因，並致上訴人戊○○受
    有存款金錢減少之損害，且其間有直接因果關係，故上訴人
    戊○○請求上訴人丁○○應返還其48萬元，尚屬有據。再按
    不當得利之受領人，除返還其所受之利益外，如本於該利益
    更有所取得者，並應返還，民法第 181條前段定有明文。本
    件上訴人戊○○固因上訴人丁○○盜領上開存款而受有不能
    收取該部分年息 18%計算之利息損害，惟上訴人丁○○僅受
    有48萬元之利益，並未因此48萬元更受有年息 18%計算之利
    息，是上訴人戊○○併請求上訴人丁○○應給付自最後領款
    日翌日即85年1月18日起至清償日止，按年息18%計算之利息
    ，自屬無據。本件係屬無確定期限之返還不當得利之債，上
    訴人戊○○請求自起訴狀繕本送達翌日即91年 9月14日起至
    清償日止，按法定利率即週年利率5%計算之利息，方屬有據
    。從而，上訴人戊○○依民法不當得利之法律關係，請求上
    訴人丁○○給付48萬元及自起訴狀繕本送達翌日即91年 9月
    14日起至清償日止，按年息5%計算之利息，為有理由。
九、綜上所述，上訴人戊○○依民法不當得利之法律關係，請求
    上訴人丁○○給付48萬元及自起訴狀繕本送達翌日即91年 9
    月14日起至清償日止，按年息5%計算之利息，為有理由，應
    予准許。逾此所為請求，為無理由，應予駁回。原審為上訴
    人敗訴之判決，並依職權為假執行之宣告，經核並無不合。
    上訴論旨求予廢棄改判，為無理由，應予駁回。上訴人丁○
    ○依民事訴訟法第395條第2項規定，提起返還因假執行所為
    給付之訴，因上訴人戊○○之上訴為無理由，其請求返還因
    假執行所為之給付31,609元及自95年1月3日起至清償日止，
    按年息5%計算之利息，為無理由，應予駁回。上訴人戊○○
    上訴部分，原審為上訴人戊○○敗訴之判決，並無不合。上
    訴意旨指摘原判決不當，求予廢棄改判，為無理由，應予駁
    回。
十、本件事證已臻明確，兩造其餘攻擊、防禦方法及未經援用之
    證據，經本院審酌後認對判決結果不生影響，爰不一一論列
    ，附此敘明。
十一、據上論結，本件兩造之上訴及上訴人丁○○返還因假執行
      所為給付之聲明，均為無理由，依民事訴訟法第449條第1
      項、第78條，判決如主文。
中    華    民    國    95    年    2    月    21     日
                        民事第十一庭審判長法  官  鄭雅萍
                                          法  官  蘇芹英
                                          法  官  林恩山
正本係照原本作成。
不得上訴。
中    華    民    國    95    年    2     月    23    日
                                          書記官  周淑靜
~FO
附表：
┌──┬───────────┬───────────┬────────┐
│編號│日  期（民國）        │盜領金額（新臺幣）    │備    註        │
├──┼───────────┼───────────┼────────┤
│一  │八十四年七月六日      │二十萬元              │上訴人丁○○係盜│
├──┼───────────┼───────────┤領上訴人戊○○在│
│二  │八十四年九月四日      │十萬元                │臺灣銀行之優惠存│
├──┼───────────┼───────────┤款              │
│三  │八十四年九月十四日    │十萬元                │                │
├──┼───────────┼───────────┤                │
│四  │八十五年一月十七日    │八萬元                │                │
├──┴───────────┴───────────┴────────┤
│合計盜領金額：四十八萬元                                              │
└───────────────────────────────────┘


司法院資訊處製作；財團法人民間司法改革基金會備份。
